【裁判字號】    89,交訴,14
【裁判日期】    890530
【裁判案由】    公共危險
【裁判全文】
臺灣花蓮地方法院刑事判決                          八十九年度交訴字第一四號
    公  訴  人  臺灣花蓮地方法院檢察署檢察官
    被      告  丙○○
右列被告因公共危險案件，經檢察官提起公訴（八十九年度偵字第九六三號）本院判
決如左：
    主  文
丙○○服用酒類，不能安全駕駛動力交通工具而駕駛，處有期徒刑貳月；又駕駛動力
交通工具肇事，致人受傷而逃逸，處有期徒刑捌月，應執行有期徒刑玖月。緩刑年
。
    事  實
一、丙○○在民國八十九年三月十五日晚上六點左右與朋友聚餐喝了大約五杯的高梁
    酒，精神狀況已經到達不能安全駕駛動力交通工具的狀態，卻仍在當天晚上九點
    多駕駛著車牌號碼ＬＡ─００九八號的自用小客車由南往北方向行駛於花蓮縣吉
    安鄉○○路上，在當天晚上九點四十分左右，丙○○開車經過自強路九七巷的巷
    口時，為了超越前面乙○○所駕駛的車子而開車超越中心線駛入對向車道，竟撞
    到了在對向車道上騎乘機車的騎士甲○○，造成甲○○受到頭部外傷合併氣腦、
左側顴骨及眼眶底骨折合併複視、左側上頷骨粉碎性骨折、左側膝部撕裂傷及左
    側腓骨骨折（過失傷害部分未據告訴），丙○○在車禍肇事後，不但沒有留在現
    場對受傷的甲○○做任何救護的措施，反而另行起意逕行駕車逃逸，幸好被丙○○超車的乙○○目睹了整個經過，乙○○立刻請人報警並開車追捕丙○○，而在
    花蓮縣吉安鄉○○路○段一五三號前把丙○○攔下。
二、本案經由花蓮縣警察局吉安分局報告臺灣花蓮地方法院檢察署檢察官偵查起訴。
    理  由
一、被告丙○○在本院審理時雖然坦白地承認在右述時間、地點因為酒後駕車意識不
    清而肇事撞到甲○○，造成甲○○受傷的事實，但堅決地否認有肇事逃逸的情形
    ，辯稱：當時他已經醉了，不知道自己有發生車禍撞到人，他沒有要逃逸的意思
    。經本院查證的結果，被告丙○○在肇事當晚十點十四分所做的呼氣中酒精濃度
    測試，達每公升零點五八毫克，有酒精測試值紀錄一紙可為依據，參酌美國、德
    國實務上認定的標準，駕駛人呼氣達每公升０點五五毫克或血液濃度達百分之０
    點一一以上者，肇事率是一般正常人的十倍，已達「不能安全駕駛」之標準，本
    件被告之酒精測試值達呼氣每公升０點五八毫克，已經超過了上述標準，又被告
    因為酒後駕車，操控力降低以致肇事撞到甲○○的事實，並有道路交通事故調查
    報告表，舉發違反道路交通管理事件通知單各一紙可資參考，足以認定被告確實
    因為喝酒的緣故已經不能安全地駕駛動力交通工具；另外就被告否認肇事逃逸的
    部分，本院審理時發現被告原先在警訊及偵查中都已經坦白承認他在自強路上因
    為要超車而撞到對向的機車騎士甲○○，但是在肇事後因為心中害怕所以沒有停
    車察看就駕車逃逸的事實，而被告此部分的自白和證人乙○○在警訊中以及本院
    具結後所做的證言都相符合，再參酌被害人甲○○的傷勢及機車受損的情況都非
    常嚴重，以及被告所駕駛的自用小客車因為這次的車禍事故而造成前車頭凹損、
    駕駛座前的擋風玻璃呈網狀凹陷碎裂的狀態，有卷內所附的診斷證明書以及車損
    照片多張可以證明，足以認定被告肇事時的撞擊力道極強，在這樣的撞擊下，被
    告一定知道已經車禍肇事，被告辯稱不知道有發生車禍撞到人，並不實在，不足
    採信，綜上所述，被告酒後駕車而且肇事後逃逸的事證都很明確，犯行已經足以
    認定。
二、被告所觸犯的罪名是：刑法第一百八十五條之三服用酒類，不能安全駕駛動力交
    通工具而駕駛罪，以及第一百八十五條之四駕駛動力交通工具肇事，致人死傷而
    逃逸罪。被告所犯的二罪之間犯意各別，罪名不同，應該分論併罰。本院審酌被
    告酒後之反應、判斷力及對汽車的操控能力已較平時為差，仍不顧路上人車之安
    危貿然駕車上路，肇事後沒有對被害人作任何救護的措施即行逃逸，因此所造成
    的危害以及犯罪後的態度，已經與被害人調解，有花蓮縣花蓮市調解委員會調解
    書一紙附在卷內可查等一切情狀，量處如主文所示之刑，並定其應執行刑。最後
    ，依據本院卷內所附的台灣高等法院被告全國前案紀錄表一紙的記載，被告以前
    並沒有受過有期徒刑以上刑之宣告，這次被告因為一時失慮而犯罪，經過這一次
    起訴審判的程序後，相信已經得到教訓而知道警惕，應該沒有再度犯罪的疑慮，
    本院因而認為對被告所宣告的刑罰，暫時不予執行較為適當，所以一併諭知緩刑
    三年，希望被告能夠改過自新。
據上論斷，應依刑事訴訟法第二百九十九條第一項前段，刑法第一百八十五條之三、
第一百八十五條之四、第七十四條第一款、罰金罰鍰提高標準條例第二條，判決如主
文。
本案經檢察官李子春到庭執行職務。
中        華        民        國八十九    年    五    月    三十    日
                                    臺灣花蓮地方法院刑事庭
                                        法  官  陳  雅  敏
右正本證明與原本無異。
如對本判決不服，應於送達後十日內，向本院提出上訴狀。（應抄附繕本）告訴人或
被害人如對於本判決不服者，應具備理由請求檢察官上訴，其上訴期間之計算係以檢
察官收受判決正本之日期為準。
                                        法院書記官
中        華        民        國    八十九    年    五    月    三十    日
附錄本判決論罪之法律條文：
刑法第一百八十五條之三
服用毒品、麻醉藥品、酒類或其他相類之物，不能安全駕駛動力交通工具而駕駛者，
處一年以下有期徒刑、拘役或三萬元以下罰金。


司法院資訊處製作；財團法人民間司法改革基金會備份。
